臺灣屏東地方法院刑事判決　　　　　　　99年度訴字第1359號
公　訴　人　臺灣屏東地方法院檢察署檢察官
被　　　告　簡仲偉
上列被告因違反毒品危害防制條例案件，經檢察官提起公訴（99
年度毒偵字第2591號），被告於準備程序中就被訴犯罪事實為有
罪之陳述，經本院告知簡式審判程序之旨，並聽取被告及公訴人
之意見後，合議庭裁定由受命法官獨任進行審判程序，判決如下
：
    主  文
簡仲偉施用第一級毒品，處有期徒刑捌月，扣案之海洛因壹包(
檢驗前淨重零點零壹陸公克，檢驗後淨重零點零零柒公克，含包
裝袋壹只) ，沒收銷毀之。
    事  實
一、簡仲偉前於民國96年間因施用毒品案件，經本院以96年度毒
    聲第522 號裁定送勒戒處所觀察、勒戒後，因認無繼續施用
    毒品之傾向，於96年10月12日執行完畢釋放出所，並經臺灣
    高雄地方法院檢察署檢察官以96年度毒偵字第3749號為不起
    訴處分確定。詎其明知海洛因、甲基安非他命分別業經毒品
    危害防制條例第2 條第2 項第1 、2 款明定為第一級毒品、
    第二級毒品，不得非法持有、施用，竟於前開觀察、勒戒執
    行完畢釋放後5 年內，仍基於施用第一級毒品及第二級毒品
    之犯意，於99年10月20日晚間7 、8 時許，在屏東縣萬丹鄉
    往該縣屏東市某路上之某大賣場之排水溝邊某處，以將海洛
    因及甲基安非他命混合置於香菸內吸食之方式，施用第一級
    毒品海洛因及第二級毒品甲基安非他命1 次。嗣於99年10月
    25日中午12時45分許，在位於屏東縣潮州鎮○○里○○路之
    「志成商工」前某處，因行跡可疑，為警盤查而查獲，併扣
    得其所有供本件施用第一級毒品毒品犯罪用餘之第一級毒品
    海洛因1 包（檢驗前淨重為0.016 公克，檢驗後淨重為0.00
    7 公克）及與本案無關之注射針筒1 支，復經徵得其同意後
    採尿送驗，檢出海洛因代謝後之可代因、嗎啡陽性及甲基安
    非他命陽性反應，始查悉上情。
二、案經屏東縣政府警察局潮州分局移送臺灣屏東地方法院檢察
    署檢察官偵查起訴。
    理  由
一、本件被告簡仲偉所犯係死刑、無期徒刑、最輕本刑為3 年以
    上有期徒刑以外之罪，其於本院準備程序中就前揭被訴事實
    為有罪之陳述，經受命法官告知簡式審判程序之旨，並聽取
    其與公訴人之意見後，本院認無不得或不宜改依簡式審判程
    序進行之處，爰依刑事訴訟法第273 條之1 第1 項、第284
    條之1 ，本院合議庭裁定由受命法官獨任依簡式審判程序審
    理，合先敘明。
二、上揭犯罪事實，業據被告簡仲偉於本院準備程序中及審理時
    均坦承不諱( 見本院卷第19、23、34頁背面、第24、35頁)
    ，而被告為警查獲時所採集之尿液檢體，經送請臺灣檢驗科
    技股份有限公司檢驗，結果呈海洛因代謝後之可待因、嗎啡
    陽性及甲基安非他命陽性反應，有該公司99年11月8 日編號
    KH2010/A00000000號濫用藥物檢驗報告1 份( 見偵卷第16頁
    ) 在卷可稽，復有扣押筆錄、扣押物品目錄表、屏東縣政府
    警察局潮州分局毒品案件受檢人尿液採證編號姓名對照表各
    1 紙、毒品類初步檢驗結果報告表( 毒品、尿液)2紙及本案
    查獲及搜索照片5 張( 見警卷第9 至11、16、18至21頁) 附
    卷可佐。又上開扣案之白色粉末1 包，經送請高雄醫學大學
    附設中和紀念醫院( 下稱高醫紀念醫院) 檢驗結果，確係第
    一級毒品海洛因( 檢驗前淨重為0.016 公克，檢驗後淨重為
    0.007 公克) ，有該醫院100 年1 月19日高市凱醫驗字第14
    870 號濫用藥物成品檢驗鑑定書檢驗報告1 紙( 見本院卷第
    26頁) 在卷可按。足認被告上開任意性之自白顯與事實相符
    ，堪信為真實。本件事證明確，被告上開施用第一級毒品海
    洛因、第二級毒品甲基安非他命之犯行，洵堪認定。
三、核被告簡仲偉所為，係犯毒品危害防制條例第10條第1 項之
    施用第一級毒品罪及同條例第2 項之施用第二級毒品罪。其
    於施用第一級毒品海洛因、第二級毒品甲基安非他命前，持
    有第一級毒品海洛因、第二級毒品甲基安非他命之行為，已
    為其後施用第一級毒品海洛因、第二級毒品甲基安非他命之
    高度行為所吸收，應不另論罪。又被告同時施用第一級毒品
    海洛因及第二級毒品甲基安非他命，係以一個行為同時觸犯
    施用第一級毒品罪及第二級毒品罪，為想像競合犯，依刑法
    第55條規定，應從一重之施用第一級毒品罪處斷。至公訴意
    旨雖認被告係分別施用第一級毒品、第二級毒品，應予以分
    論併罰，然本院審酌被告於本院審理時供陳其係以將甲基安
    非他命與海洛因一併摻於香菸內吸食之方式，於前揭時、地
    ，同時施用第一級毒品海洛因及第二級毒品甲基安非他命1
    次等語，有本院100 年1 月12日及同年月26日審判筆錄各1
    份( 見本院卷第23、34頁背面) 在卷可憑，而依據起訴書所
    載證據，僅足以證明被告曾施用海洛因及甲基安非他命，再
    者，綜觀全案卷證，本院認並無其他積極證據足資證明被告
    係於不同時、地，以不同方法，分別施用上開2 種毒品，況
    且於醫學實務上，同時施用此2 種毒品，並非無可能( 此為
    本院辦理刑事審判業務職務經驗上所知之事項) ，是被告辯
    稱同時施用上開2 種毒品等語，尚非無稽，故本件既無法證
    明被告係分別施用第一級毒品海洛因及第二級毒品甲基安非
    他命，依罪疑唯輕法則，自應為被告有利之認定，準此，公
    訴意旨前揭所認被告上開所犯，應予以分論併罰，尚有未合
    ，附此敘明。爰審酌被告曾因施用毒品經送勒戒處所施以觀
    察、勒戒後，仍未能戒斷其施用毒品之惡習，而再次違犯本
    件施用毒品之罪，足見其陷溺已深，惟念及其施用毒品行為
    僅係戕害其一己身心健康，並未加害他人，且其於犯罪後於
    本院審理中已知坦承犯行、態度尚可，暨兼衡及其素行、生
    活狀況、智識程度等一切情狀，量處如主文所示之刑。至檢
    察官雖具體求處有期徒刑1 年6 月( 見本院卷第35頁) ，惟
    本院審酌上揭諸情，認本件上開所量處之刑，應屬適當，併
    此敘明。
四、沒收：
  (一)扣案之白色粉末1 包，經送請高醫紀念醫院檢驗結果，確係
    第一級毒品海洛因( 檢驗前淨重為0.016 公克，檢驗後淨重
    為0.007 公克，含包裝袋1 只) ，有前揭該醫院檢驗鑑定書
    檢驗報告在卷可稽，已如前述，且該包海洛因毒品，為被告
    所有，並供其為本件施用第一級毒品海洛因犯罪用餘之物，
    業據被告於本院審理時陳明在卷( 見本院卷第24頁、第34頁
    背面、第35頁) ，爰依毒品危害防制條例第18條第1 項前段
    之規定，宣告沒收銷毀之。至上開送鑑耗損之海洛因毒品，
    既已滅失，自無庸再予宣告沒收銷燬之必要，附予敘明。
  (二)至扣案之注射針筒1 支，非屬被告所有，與被告所為本件施
    用毒品犯罪無關，亦據被告於本院審理時供陳甚明( 見本院
    卷第24、34頁背面) ，且本院認亦無其他證據足資認定該注
    射針筒與本案有關，是該注射針筒既與本案無涉，本院自無
    從諭知沒收，併此敘明。
據上論斷，應依刑事訴訟法第273 條之1 第1 項、第284 條之1
、第299 條第1 項前段，毒品危害防制條例第10條第1 項、第2
項、第18條第1 項前段，刑法第11條前段、第55條，判決如主文
。
本案經檢察官鍾佩真到庭執行職務。
中    華    民    國  100     年    1     月    31    日
                  刑事第一庭  法  官  許瑜容
以上正本證明與原本無異。
如不服本判決應於收受本判決送達後十日內向本院提出上訴書狀
，其未敘述上訴理由者，並得於提起上訴後十日內向本院補提理
由書狀（均須按他造當事人之人數附繕本）「切勿逕送上級法院
」
中    華    民    國   100    年    1     月    31    日
                              書記官  龔惠婷
附錄本案論罪科刑法條全文：
毒品危害防制條例第10條
施用第一級毒品者，處六月以上五年以下有期徒刑。
施用第二級毒品者，處三年以下有期徒刑。